【裁判字號】    95,勞小上,1
【裁判日期】    950525
【裁判案由】    給付資遣費
【裁判全文】
臺灣高雄地方法院民事裁定             95年度勞小上字第1號
上  訴  人  乙○○
被 上訴 人  欣德路通股份有限公司
法定代理人  甲○○
上列當事人間請求給付資遣費事件，上訴人對於中華民國95年1
月25日本院高雄簡易庭94年度雄勞小字第23號第一審判決提起上
訴，本院裁定如左：
    主      文
上訴駁回。
第二審訴訟費用新台幣壹仟伍佰元由上訴人負擔。
    理      由
一、按對於小額程序之第一審判決之上訴，非以其違背法令為理
    由，不得為之，又上訴狀內應記載上訴理由，表明下列各款
    事項︰一  原判決所違背之法令及其具體內容。二  依訴訟
    資料可認為原判決有違背法令之具體事實，而所謂判決違背
    法令，乃指判決不適用法規或適用不當，對於小額程序之第
    一審判決上訴不合法者，第二審法院應以裁定駁回之，民事
    訴訟法第436 條之24第2 項、第436 條之25及第436 條之32
    第2 項準用第468 條、第436 條之32第2 項準用第444 條第
    1 項等，分別定有明文，另當事人提起上訴，如依民事訴訟
    法第468 條規定，以小額程序之第一審判決有不適用法規或
    適用法規不當為理由時，其上訴狀或理由狀應有具體之指摘
    ，並揭示該法規之條項或其內容，若係成文法以外之法則，
    應揭示該法則之旨趣，倘為司法院解釋或最高法院之判例，
    則應揭示該判解之字號或其內容，如依民事訴訟法第469 條
    第1 款至第5 款所列情形為理由時，其上訴狀或理由書應揭
    示合於該條款之事實，上訴狀或理由書如未依此項方法表明
    ，或其所表明者，顯與上開法條規定不相合時，即難認為已
    對小額程序之第一審判決之違背法令有具體之指摘，其上訴
    自難認為合法（最高法院71年度台上字第314 號判例要旨參
    照）。
二、本件上訴意旨略以：上訴人雖曾填寫了員工離職申請書，但
    上訴人申請離職原因內容為申請調解時負責人不願意出面作
    調解，足認被上訴人負責人於訂立勞動契約時為虛偽之意思
    表示而使勞工誤信受有損害，其自有違反勞動基準法第14條
    第1 項第1 款之事由，上訴人自得不經預告終止契約，並得
    依法向被上訴人請求資遣費。惟原審未審究此點判決伊敗訴
    ，為此爰依法提起本件上訴等語，並聲明請求廢棄原判決，
    被上訴人應給付上訴人新台幣（下同）95,594元及自起訴狀
    繕本送達翌日起至清償日止，按年息5 ％計算之法定遲延利
    息，並願供擔保請求為假執行之宣告。
三、上訴人上訴意旨固以被上訴人有違反勞動基準洲法第14條第
    1 項之情形而得終止勞動契約並請求發給資遣費云云，惟上
    訴人於原審中係以被上訴人剋扣應給獎金、津貼而短發薪資
    等原因而指摘被上訴人有違反勞動契約或勞工法令致損其權
    益等情事，其自始即並未以被上訴人有於訂立勞動契約時為
    虛偽之意思表示，使勞工誤言而有受損害之虞而主張終止契
    約者，而依民事訴訟法第436 條之28規定，上訴人於本第二
    審程序中原即不得再行提出新攻擊方法，其於原審中不及時
    主張，自不得據此已無從主張之攻擊方法而指摘原判決違背
    法令者，且上訴人於原審業已自承其係自行申請離職，則不
    論被上訴人是否有違反勞動法令規定之情事，其不依此先行
    主張終止契約請求給付資遣費反而自請辭職，依勞動基準法
    第18條規定，其除雇主已短發之工資外，本已不得再行請求
    給付資遣費，原審據此於判決中明確說明駁回之理由而為其
    敗訴之判決，此取捨證據、認定事實在兩於原審所為之主張
    或抗辯之範圍內並無違背法令之情事，況上訴人係指摘被上
    訴人有違背法令之情事而非原審判決有何違背法令之舉，其
    既未具體說明原判決究有如何不適用法規或適用不當之處，
    亦未揭示該法規之條項、成文法以外之法則或司法院解釋、
    最高法院之判例，復未表明違背法令之具體事實；揆諸首揭
    說明，自應認本件上訴為不合法而應予裁定駁回。
四、末按小額訴訟之上訴程序，法院為訴訟費用之裁判時，應確
    定其費用額，民事訴訟法第436 條之19第1 項、第436 條之
    32第1 項規定甚明。本件第二審裁判費用依上述認應由上訴
    人負擔，故上訴人所支出之第二審裁判費為1,500 元，自應
    由上訴人負擔，爰確定之。
五、據上論結，本件上訴為不合法，依民事訴訟法第436 條之32
    第1 項、第2 項、第436 條之19第1 項、第444 條第1 項前
    段、第95條、第78條，裁定如主文。
中    華    民    國    95    年    5     月    25    日
                        勞工法庭審判長法  官    黃宏欽
                                      法  官    王雅苑
                                      法  官    古振暉
正本係照原本作成。
本判決不得上訴。
中    華    民    國    95    年    5     月    25    日
                                       書記官  陳展榮


司法院資訊處製作；財團法人民間司法改革基金會備份。
